【裁判字號】    89,重訴,2
【裁判日期】    890317
【裁判案由】    煙毒
【裁判全文】
臺灣雲林地方法院刑事判決
    聲  請  人  臺灣雲林地方法院檢察署檢察官
    被      告  丙○○
    指定辯護人  本院公設辯護人  戊○○
右列被告因毒品危害防制條例案件，經檢察官提起公訴（八十九年度偵字第四六九號
），本院判決如左：
    主  文
丙○○連續販賣第一級毒品，處有期徒刑拾貳年，褫奪公權陸年，扣押之第一級毒品
海洛因淨重零點壹壹公克（包裝重零點壹肆公克）沒收。販賣毒品所得新台幣參千元
沒收，如全部或一部不能沒收者，以其財產抵償之。
    事  實
一、丙○○，綽號「肉粽」，竟意圖營利，且基於概括之犯意，連續於附表所示之時
    間、地點及價格，販賣第一級毒品海洛因與甲○○、乙○○（該二人施用毒品部
    分另由檢察官另行偵查）二人施用，販賣毒品所得三千元而牟利。最後一次販賣
    ，是於民國（下同）八十九年一月二十四日下午，警方查獲甲○○、乙○○二人
    施用毒品時，甲○○、乙○○供出所施用之第一級毒品海洛因，係向綽號「肉粽
    」之男子購買，而由警方押解甲○○、乙○○，於是日晚間十時三十分許，前往
    雲林縣北港鎮○○○街七號丙○○住宅，由乙○○進入宅內向丙○○喬裝購買毒
    品，警員己○○則在門外監視，其餘警力則押解甲○○在外埋伏。乙○○進入室
    內後即向丙○○表示要購買毒品，並交付新台幣（下同）一千元。丙○○收受後
    即自電視機下面拿出一包毒品海洛因給乙○○收受，此時，警員己○○即上前逮
    捕，並扣得丙○○販賣給乙○○之海洛因淨重零點壹壹公克（包裝重零點壹肆公
    克）一小包，丙○○因而販賣未得手。
二、案經嘉義市警察局第一分局報請臺灣雲林地方法院檢察署檢察官偵查起訴。
    理  由
一、訊據被告丙○○否認販賣第一級毒品海洛因予乙○○及甲○○牟利。惟查：被告
    如何於如附表所示時地，連續販賣第一級級毒品海洛因予乙○○、甲○○，業據
    乙○○及甲○○二人於警訊及偵查中證述屬實。乙○○於警訊中陳稱：「我所注
    射之海洛田是向一位住在北港綽號叫『肉棕』之因男子購買，我共向他買二次，
    第一次買一千元，第二次買二千元，二次都與甲○○一同前往。」、「肉棕的年
    籍我不知道，只知道約五十幾歲，我都是直接到北港糖廠附近他住處向他購買」
    （見警卷十四頁）。之後查獲被告後，又陳稱：「就是這位丙○○綽號『肉棕』
    之男子沒錯，我向他買二次，第一次在今年一月十日晚上八時，在北港糖場附近
    丙○○住處旁，買了一千元，第二次在今年一月二十二日晚上七時左右，在丙○○家外面向他買了二千元（見警卷十五頁反面）」；甲○○於警訊中首先陳稱：
    「我所施用的毒品海洛因及安非他命，是與屋主乙○○共同出資到北港向綽號『
    肉棕』之人所購買（見警卷七頁反面）」。嗣與警方合力查獲丙○○販賣毒品後
    ，亦有這樣的陳述：「經我當場指認，這位丙○○綽號『肉棕』之人，就是販售
    海洛因毒品給我與乙○○施用之人無訛。」、「我與乙○○共同向綽號『肉棕』
    之丙○○購買二次海洛因，第一次於八十九年元月十日晚上八時許，在北港鎮○○○○丙○○住處旁交易，價格一千元，海洛因一小包；第二次在今年元月二十
    二日晚上七時許，亦是在丙○○住處外面交易，購買二千元海洛因一小包。每次
    購買海洛因交易都到丙○○住處向丙○○敲門，然後丙○○就會拿海洛因來販賣
    給我們。」、「我最後一次於二十四日晚上十時三十分，出資一千元，由乙○○
    向丙○○購買一千元，在北港鎮○○○街七號前丙○○住處旁交易海洛因淨重０
    ．二公克，為警方查獲。」（見警卷九頁反面、十頁）。偵查中甲○○、乙○○
    亦均證稱：「我與乙○○去跟丙○○買的，共買二次，一次一千元，一次二千元
    。一次是一月十日買的，一次是一月二十二日買的，我們買來共同吃，二次都是
    買海洛因，安非他命是乙○○跟他要的。」（見偵卷第九、十頁）。乙○○於審
    理中證稱：「一月二十四日我拿一千元向他買一包海洛因，我向被告買毒，他是
    向『豬肝』調的，一月十五日及一月二十四日都有向他買，一月二十二日沒買」
    。證人即押解甲○○、乙○○喬裝向被告購買毒品之警員丁○○及己○○結證稱
    ：「甲○○、乙○○說向『肉棕』買的，我們開二部車去，甲○○留在車上，我
    與乙○○喬裝買客，乙○○敲門，我在外面注視，當場看見乙○○向丙○○買毒
    ，不知是一千元或二千元，乙○○要多買一點，丙○○說要向豬肝調貨，結果電
    話連絡不上，帶隊的主管就將他逮捕。」上開證人之證詞一致，尤其證人甲○○
    、乙○○前後證詞，對於向被告購買毒品之時間、地點、金額、數量，均極為具
    體確實，又與被告素無怨懟，自不可能故為設詞誣陷，其證詞自屬可採。且被告
    於偵查中亦自承：「我只有於一月二十二日賣給他們一次，第一次是我連絡『豬
    肝』拿他們二人再去拿每次都是一千元」。審理中亦供稱：「我不認識甲○○，
    乙○○曾經到過我家二次，叫我幫他買毒品二次，每次一千元，是綽號『豬肝』
    叫我賣的，只賣給乙○○」等語。雖其供詞避重就輕，但參照上開證人之證詞，
    被告販賣毒品海洛因之事實，殊為明確。此外，復有扣案之毒品海洛因一小包資
    為佐證。又上開毒品，經法務部調查局鑑定結果，確實是第一級毒品海洛因，淨
    重０．一一公克，亦有法務部調查局第00000000號鑑定意見書附卷可佐
    ，被告連續三次販賣第一級毒品予乙○○及甲○○之犯行，罪證堪稱明確。且販
    賣毒品之法定刑為死刑、無期徒刑之案件，係屬重罪，政府一直在各種媒體宣導
    ，為眾所周知之事實，被告甘冒重罪而販賣毒品，不能畏無牟利之意圖，故其所
    辯無牟利之意圖，尚難採信。再者，被告或雖辯稱只是幫甲○○、乙○○等向「
    豬肝」之人調貨，未收受好處云云，然此不獨與證人甲○○、乙○○上述證詞不
    符，且甲○○、乙○○二人合資係直接向被告購買毒品，並非委請被告代購毒品
    。至其等是否知情被告之毒品來源，無關乎被告販賣毒品罪責之成立。故被告此
    一辯解，亦不可採，其犯行足堪認定。
二、核被告丙○○所為，第一、二次販賣毒品行為，係犯毒品危害防制條例第四條第
    一項販賣第一級毒品罪；第三次販賣毒品行為，係警方為查緝毒品，要求甲○○
    、乙○○配合而喬裝向被告購買毒品，雖被告有販賣之真意，但購買之乙○○並
    無買受之真意，故此一犯罪行為，僅止於未遂階段，核犯同條例第四條第五項第
    、第一項之販賣第一級毒品未遂罪。公訴人認此部分亦係犯同條例第四條第一項
    之罪，尚有未洽，應予變更。又被告持有毒品之低度行為，為販賣毒品之高度行
    為所吸收，不另論罪。其先後三次販賣之犯行，時間緊接，所犯又係構成要件相
    同之罪名，顯係基於概括犯意為之，依連續犯之規定，論以毒品危害防制條例第
    四條第一項之販賣第一級毒品罪，因該罪之法定本刑為死刑、無期徒刑，依法不
    得加重。查被告年五十五歲，尚無犯罪前科，此次販賣毒品只有三次，合計金額
    要不過三千元，圖得利益甚微，犯罪情節亦非重大，而毒品危害防制條例第四條
    第一項之法定本刑為死刑、無期徒刑，本院認為如宣告法定最低刑無期徒刑，仍
    有情輕法重之失衡現象，參照大法官會議釋字第二六三號解釋，依刑法第五十九
    條規定，酌量減輕其刑。爰審酌被告上述被告之品行、犯罪動機、目的、犯罪所
    得及犯後不承認犯罪等一切情形，量處如主文所示之刑。且被告不宜應考試服公
    職，而併予宣告褫奪公權六年。扣案之第一級毒品海洛因淨重零點壹壹公克（包
    裝重零點壹肆公克），依法併予宣告沒收。販賣毒品所得三千元，亦一併宣告沒
    收，如全部或一部不能沒收者，以其財產抵償之。
三、據上論斷，應依刑事訴訟法第二百九十九條第一項前段、第三百條、毒品危害防
    制條第四條第一項、第十八條第第一項、第十九條一項、刑法第五十六條、第五
    十九條、第三十七條第二項，判決如主文。
中      華      民      國      八十九      年      三    月    十七    日
                                            法  官  康  樹  正
右正本證明與原本無異。
如不服本判決，應於判決送達後十日內向本院提出上訴狀( 應附繕本 )。
                                            書記官  劉  鴻  成
中      華      民      國      八十九      年      三    月    十七    日
毒品危害防制條例第四條第一項：製造、運輸、販賣第一級毒品者，處死刑或無期徒
刑；處無期徒刑者，得併科新台幣一千萬元以下罰金。
附  表：
八十九年度重訴第二號被告丙○○違反毒品危害防制條例事實之時、地一覽表：
┌──┬───────┬────────┬──────────┬────┐
│    │時          間│ 交  易  地  點 │  交   易   價   格 │販賣數量│
├──┼───────┼────────┼──────────┼────┤
│一、│八十九年一月十│雲林縣北港鎮糖廠│新台幣（下同）一千元│ 一小包 │
│    │日晚間八時許  │附近            │                    │        │
├──┼───────┼────────┼──────────┼────┤
│二、│八十九年一月廿│同右            │二千元              │ 一小包 │
│    │二日          │                │                    │        │
├──┼───────┼────────┼──────────┼────┤
│三、│八十九年一月廿│雲林縣北港鎮北糖│一千元              │ 一小包 │
│    │四日晚間十時卅│四街七號前      │                    │        │
│    │分許  │                │                    │        │
└──┴───────┴────────┴──────────┴────┘


司法院資訊處製作；財團法人民間司法改革基金會備份。
